最高法院刑事判決                              八十八年度台上字第四六四六號
    上  訴  人  甲○○
右上訴人因違反毒品危害防制條例案件，不服台灣高等法院中華民國八十八年五月二
十六日第二審更審判決（八十八年度上更(一)字第二二號，起訴案號：台灣桃園地方法
院檢察署八十六年度偵字第四六八七、四九○二號），提起上訴，本院判決如左：
    主  文
上訴駁回。
    理  由
按刑事訴訟法第三百七十七條規定：上訴於第三審法院，非以判決違背法令為理由，
不得為之。是提起第三審上訴，應以原判決違背法令為理由，係屬法定要件。且必須
依據卷內資料為具體之指摘，並足據以辨認原判決已具備違背法令之形式，始屬相當
。本件原判決依憑共同被告張堡墉之供述，證人李中宇之證述，扣案之以保險套包裝
之四粒海洛因（毛重一九二點○一公克，淨重一七五點七九公克，純度七十七％），
及卷附法務部調查局民國八十六年五月十二日（八六）陸字第八六二二五三五三號、
八十七年六月三十日（八七）陸（三）字第八七○四二九八四號鑑定通知書（原判決
誤載為0000000號）、上訴人甲○○及共同被告張堡墉之入出境紀錄、張堡墉
之自白狀等證據資料，認定上訴人有如原判決事實欄所載與張堡墉共同連續運輸毒品
犯行。因而撤銷第一審此部分不當判決，改判仍論上訴人共同連續運輸毒品罪，判處
有期徒刑十五年。已於理由內詳細敘述其所憑之證據及認定之理由。並說明上訴人於
八十六年六月十二日被緝捕到案後，於八十六年六月十八日檢察官偵訊時與張堡墉當
庭對質，張堡墉仍堅指由上訴人給付報酬僱請其運輸毒品情事。上訴人並自承與張堡
墉並無仇隙怨懟，張堡墉要無設詞誣陷上訴人之理。又經法務部調查局對上訴人施作
測謊鑑定結果，上訴人供稱(一)其未曾於泰國購買海洛因、(二)其未曾於泰國帝國飯店交
付張堡墉海洛因、(三)其未曾請張堡墉夾帶海洛因等情，均呈情緒波動之反應，應係說
謊。另張堡墉於八十八年四月二日原審訊問時，雖曾否認是上訴人要伊運輸毒品入境
，但經原審提示其在更審前之訊問筆錄後，立即改稱八十七年九月十八日之供證屬實
。張堡墉為警查獲當時及偵訊中，已供稱伊與上訴人於八十六年三月九日不同班機、
同年三月二十九日同班機入境等情，核與入出境紀錄相符，自不因其嗣改稱上訴人於
八十六年三月八日提前入境云云，與事實不符，即謂其全部供述均不正確。上訴人雖
非吉祥旅行社之老闆，惟其確係從事旅行業，已據上訴人供述明確。上訴人給付與張
堡墉作為運輸毒品入境之酬勞，不論係給付現款，或以舊債抵償，均屬張堡墉運輸毒
品入境之報酬，蓋因張堡墉斷不可能甘冒重罪無償為上訴人運輸毒品入境。張堡墉於
原審自承伊是甲○○身邊小弟，……在泰國期間均由甲○○供應生活費用等語，則其
因而知悉毒品來源細節，應無違經驗法則。上訴人確曾於八十六年三月二十九日至三
十日多次撥打張堡墉住處之電話，亦據上訴人自承在卷。從而，張堡墉於警訊及偵查
中所為不利於上訴人之自白，核與事實相符，應可採信。上訴人否認與張堡墉共同運
輸毒品入境，所辯無非飾卸刑責之詞，不足採信。已依據卷內資料詳予指駁與說明，
從形式上觀察，並無違背法令情形存在。原判決對於偵查中之錄音帶經勘驗結果，其
內容模糊不清，無從證明檢察官訊問情形如何，雖未於理由內加以說明，祇係單純文
字簡略，顯然於判決無影響，依刑事訴訟法第三百八十條規定，尚難據為第三審之合
法上訴理由。又上訴人於原審審理中對於法務部調查局之測謊鑑定結果，並未以其患
有高血壓云云加以抗辯，其在本院始為此爭執，殊非依據卷內資料執為指摘之適法上
訴理由。其餘上訴意旨猶置原判決明確論斷之事項於不顧，仍執其在原審所辯陳詞，
否認有共同運輸毒品入境犯行，重為事實及採證認事職權行使之爭執，漫指原判決認
定上訴人犯罪之證據，實有可議云云，亦非合法之第三審上訴理由。依上說明，其上
訴違背法律上之程式，應予駁回。
據上論結，應依刑事訴訟法第三百九十五條前段，判決如主文。
中      華      民      國    八十八    年      八      月     二十     日
                              最高法院刑事第三庭
                                  審判長法官  陳  錫  奎
                                        法官  洪  清  江
                                        法官  吳  昆  仁
                                        法官  李  伯  道
                                        法官  高  金  枝
      右正本證明與原本無異
                                              書  記  官
中      華      民      國    八十八    年      八      月    二十五    日
